【裁判字號】    89,易,5398
【裁判日期】    900219
【裁判案由】    詐欺等
【裁判全文】
臺灣高雄地方法院刑事判決                        八十九年度易字第五三九八號
    公  訴  人  臺灣高雄地方法院檢察署檢察官
    被      告  丙○○
右列被告因違反動產擔保交易法案件，經檢察官偵查起訴（八十九年偵字第三一三三
一號），本院判決如左：
    主  文
丙○○意圖為自己不法之所有，以詐術使人將本人之物交付，處罰金仟元，如易服
勞役，以佰元折算壹日。
    事  實
一、丙○○於民國八十九年間因竊盜案件，經臺灣高雄地方法院判處有期徒刑三月、
    緩刑三年確定，現仍在緩刑中，猶意圖為自己不法之所有，於民國八十九年六月
    八日，向高雄市○○路三七六號大同股份有限公司（以下簡稱大同公司）瑞隆站
    店長乙○○謊稱，願以動產擔保交易附條件買賣方式購買彩色電視機一台及分離
    式冷氣一組，雙方約定總價金為新臺幣（下同）六萬八千四百元，分十八期給付
    ，每月一期，每期給付三千八百元，乙○○不疑有詐，於丙○○繳納第一期款項
    三千八百元後，將彩色電視機一台及分離式冷氣一組交與丙○○。詎丙○○取得
    前開電器後，自翌月（八十九年七月）即拒不付款，且於同年八月間前往台北工
    作，復未告知乙○○，致大同公司追索無著始知受騙。
二、案經乙○○告發由台灣高雄地方法院檢察署檢察官偵查起訴。
    理  由
一、訊據被告丙○○固坦承向大同公司瑞隆站以附條件買賣方式購買彩色電視機一台
    及分離式冷氣一組，且僅付一期分期款即未再繳納，惟矢口否認有詐欺犯行，辯
    稱：因保證人甲○○欠伊錢，有說要幫伊付分期款云云；惟查，右揭事實，業據
    告發人乙○○指述綦詳，並提出訂購大同產品附條件買賣繳款保證書、移送法務
    處理表為證，且參酌被告就告發人曾於八十九年七月間以電話聯絡要其繳款，其
    並未拒絕，亦未向告發人稱甲○○將代為繳納分期款，及其於八十九年八月間即
    因失業前往台北，又其所有高雄市○鎮區○○街一一五號七樓房地前因欠款經法
    院查封，於八十九年十月間鑑價完畢將定期拍賣，此有被告所提本院民事執行處
    八十九年十月三十日通知書在卷可按，又被告於八十九年十一月間偵查中亦無法
    繳付分期款等情，顯見被告於購買本件電器時，即已陷於支付不能之境，其自始
    即有不法所有之意圖，以簽訂附條件買賣契約書為其施用詐術之方法，其前開辯
    解為圖卸刑責之詞，不足採信，是本件事證明確，被告犯行足堪認定。至於甲○○經本院多次傳訊雖未到庭，惟本件事證書已明，自無再為傳訊之必要，附此說
    明。
二、核被告所為，係犯刑法第三百三十九條第一項之詐欺取財罪。爰審酌被告明知已
    無支付能力，仍購買高單價電器用品使用，惡性非輕，惟已與大同公司達成民事
    和解，此業經告發人供述明確，及犯罪動機、所生之危害等一切情狀，量處如主
    文所示之刑，並諭知易服勞役之折算標準。
三、公訴意旨另謂，被告丙○○於取得前開電器後，僅繳納第一期分期款，於不詳之
    時間，將該電器自高雄市○鎮區○○街一一五號七樓遷移，因認被告另涉有違反
    動產擔保交易法第三十八條犯嫌。訊據被告堅決否認有違反動產擔保交易法犯行
    ，辯稱：「因房子被查封拍賣，所以才把電視、冷氣搬到大樓地下室放，並沒有
    搬移」等語；經查，被告前開房地經法院查封，並於八十九年十月間鑑價完畢，
    將定期拍賣，業如前述，且經告發人於九十年一月間至被告前開大樓地下室查訪
    ，確有本件電器放置在內，此亦經告發人供明在卷，則被告因房屋將被拍賣，而
    將本件電器移置大樓地下室保管，自難認有何不法利益意圖，亦難謂係遷移行為
    ，是自無將其以違反動產擔保交易法第三十八條罪名相繩之理；惟公訴人認被告
    此部分犯嫌與前揭有罪部分有牽連犯之裁判上一罪關係，爰不另為無罪之諭知，
    附此敘明。
據上論斷，應依刑事訴訟法第二百九十九條第一項前段，刑法第三百三十九條第一項
、第四十二條第二項，罰金罰鍰提高標準條例第一條前段、第二條，判決如主文。
中      華      民      國    九十      年      二      月     十九     日
                                  臺灣高雄地方法院刑事第一庭
                                      法  官    曾  逸  誠
右正本證明與原本無異。
如不服本判決，應於判決送達後十日內，向本院提出上訴狀。
                                      書記官    許玉城
中    華    民    國      九十      年      二      月      二十      日
附錄論罪科刑法條：
刑法第三百三十九條第一項：
意圖為自己或第三人不法之所有，以詐術使人將本人或第三人之物交付者，處五年以
下有期徒刑、拘役或科或併科一千元以下罰金。


司法院資訊處製作；財團法人民間司法改革基金會備份。
